【裁判字號】    98,家聲,519
【裁判日期】    980730
【裁判案由】    代管遺產管理費用
【裁判全文】
臺灣臺北地方法院民事裁定             98年度家聲字第519號
聲  請  人  葉月雲律師
上列聲請人聲請代管遺產管理費用事件，本院裁定如下：
    主    文
核定聲請人代管被繼承人甲○○遺產之報酬為新臺幣肆拾捌萬壹
仟壹佰柒拾玖元。
聲請程序費用由被繼承人甲○○之遺產負擔。
    理    由
一、按遺產管理人得請求報酬，其數額由親屬會議按其勞力及其
    與被繼承人之關係酌定之。民法第1183條定有明文。又經法
    院指定之遺產管理人，因被繼承人並無親屬會議可資酌定報
    酬數額，得依非訟事件法第166條第1項第3款規定向法院聲
    請代管遺產報酬。此際法院得參照財政部所頒之「代管無人
    承認繼承遺產作業要點」第14點規定，以其報酬請求標準不
    得低於孳息收入部分十分之三及遺產現值百分之一定之，即
    以被繼承人之遺產依上開要點計算報酬。
二、聲請意旨略以：聲請人前經本院以96年度財管字第135號民
    事裁定指定為被繼承人甲○○之遺產管理人，於民國96 年
    12月18日向被繼承人甲○○之大陸地區以外繼承人、債權人
    及受遺贈人為公示催告，分別於97年6月17日、97年12月17
    日期限屆滿，無人承認繼承、報明債權及聲明願受遺贈；又
    大陸地區繼承人自被繼承人死亡之日起三年內亦無人聲明繼
    承。被繼承人遺有財產有：不動產三筆，公告現值為新台幣
    （下同）46,499,220元；銀行存款96,787元；股票價值1,52
    1,868元，遺產現值計為48,117,875元。另有遺產孳息收入
    租金1,974,000元、租金保管帳戶利息1,854元、租金債權19
    6,000元、自98年2月20日起至98年7月20日止相當於租金之
    不當得利債權42,000元，共計2,213,854元。聲請人併同陳
    報遺產管理現況，依法聲請核定遺產管理人報酬等語。
三、聲請人主張之事實，業據其提出本院96年度財管字第135號
    民事裁定、公告刊登報紙黏貼單、被繼承人不動產土地登記
    謄本及公告現值資料、繳稅證明、租約、被繼承人銀行帳戶
    餘額證明、被繼承人股票持有證明、喪葬費用單據、醫療費
    用單據、遺產管理必要支出費用、遺產稅催報通知書等件為
    證，堪信為真。本院審酌聲請人就任遺產管理人後，處理公
    示催告、財產調查、繳納相關費用等事務，認遺產管理人之
    報酬，以被繼承人遺產現值1%計之即481,179元，始為合理
    。
四、依非訟事件法第157條規定，裁定如主文。
中    華    民    國    98    年    7     月    30    日
                  家事法庭法  官  吳素勤
以上正本係照原本作成。
如對本裁定抗告須於裁定送達後10日內向本院提出抗告狀，並應
繳納抗告費新台幣1,000元。
中    華    民    國    98    年    7    月    30    日
                          書記官  郭麗琴


司法院資訊處製作；財團法人民間司法改革基金會備份。
